【裁判字號】    99,交抗,1071
【裁判日期】    990422
【裁判案由】    違反道路交通管理處罰條例
【裁判全文】
臺灣高等法院交通事件裁定            99年度交抗字第1071號
抗  告  人
即受處分人  甲○○
上列抗告人因違反道路交通管理處罰條例案件，不服臺灣板橋地
方法院，中華民國99年3 月29日所為裁定（99年度交聲字第427
號），提起抗告，本院裁定如下：
    主  文
抗告駁回。
    理  由
一、原裁定意旨略以：異議人即受處分人甲○○於民國98年12月
    14日17時23分許，駕駛車號9C-886號營業小客車，沿臺北市
    ○○路中線車道由東往西方向行駛，行經松壽路與一號道路
    交岔路口時，有「汽車駕駛人在多車道右轉彎，不先駛入外
    側車道」之違規行為，經臺北市政府警察局信義分局交通分
    隊警員當場攔停，並填製臺北市政府警察局掌電字第A01YL1
    303 號舉發違反道路交通管理事件通知單（下稱舉發通知單
    ）舉發，經原處分機關交通部公路總局臺北區監理所函請原
    舉發機關查明無誤後，於99年2 月3 日以北監營裁字第裁40
    -A01YL1303號違反道路交通管理事件裁決書，依道路交通管
    理處罰條例第48條第1 項第4 款規定，裁處罰鍰新臺幣（下
    同）六百元，並依同條例第63項第1 項第1 款之規定（原裁
    決書漏載「第1 款」），記違規點數1 點。異議人不服，於
    法定期間聲明異議，雖以其當時本欲自松壽路之中線車道右
    轉進入仁愛路，惟經舉發警員吹哨阻止後，即修正車行方向
    ，並未完成右轉之行為云云。惟證人即舉發警員張國文到庭
    證述異議人確於有舉發時地未先駛入外側車道而右轉之違規
    行為，且已完成右轉行為無訛，並有證人張國文當庭所繪製
    異議人車輛行進路線圖及現場照片可稽，足徵異議人上開辯
    解並無可採，因而駁回異議人之異議。
二、抗告意旨略以：本人於民國98年12月14日下午5 時2 分駕駛
    營業車9C-886號行經台北市○○路時，臨時想右轉仁愛路，
    剛好右前方有員警吹哨音，表示不能右轉，當時本人立即修
    正方向往前開，但員警在路旁揮手示意，要本人往右方靠，
    本人已說明因警員哨音已導正方向往前走，但警員堅持要開
    單等云云。
三、按汽車駕駛人轉彎時，有在多車道右轉彎，不先駛入外側車
    道者，處新臺幣六百元以上一千八百元以下罰鍰，並記違規
    點數1 點。道路交通管理處罰條例第48條第1 項第4 款、第
    63條第1 項第1 款分別定有明文。經查，抗告人於上開時地
    確有駕駛車號9C-886號營業自小客車在多車道右轉彎，不先
    駛入外側車道之違規行為之事實，已據證人即舉發員警張國
    文於原審到場結證：我是在該處定點執勤，我有穿警察制服
    ，我執勤的時候，站在松壽路與一號道路路口的西北邊，我
    看到異議人是從松壽路的東邊往西邊行駛，是開在松壽路的
    第二車道，這條路有三個車道，所以第二車道也是內側車道
    ，而且第一、第二車道是直行車道，而第三車道則是右轉專
    用車道，並且劃有雙白線，所以如果要右轉的話，只能由第
    三車道右轉，當時這個松壽路是綠燈，而異議人開在松壽路
    的第二車道，並且在路口的時候要右轉，所以我就上前攔他
    ，異議人一看到我，馬上把車往左轉一副要開走的樣子，我
    就上前制止他，並且告知異議人違規事項，並且指揮異議人
    靠邊停，這時異議人才靠邊停，異議人被我攔停後，也跟我
    爭執了半個小時，說他被我制止後就沒有右轉成功，並轉為
    直走等語，但異議人在被我攔停之前，幾乎已經完成右轉彎
    了，異議人的車頭已經進入一號道路了，一號道路再連接仁
    愛路。我確實有看到異議人的車從第二車道直接右轉彎，當
    天雖然是下午5 點多，但是這個地點路燈很亮，所以我看得
    非常清楚等語（見原審卷第30、31頁），並有證人張國文當
    庭所繪製抗告人車輛行進路線圖及現場照片可稽（見原審卷
    第11、32頁），而證人張國文係執勤公務員，偶然發現本件
    違規行為，其與抗告人並無故舊恩怨情誼，應無設詞攀誣或
    虛構違規事實以陷害抗告人之可能，而證人張國文復到庭具
    結，以刑事偽證責任擔保其證言之真實性，所為之證言自屬
    可信。足證抗告人確有在上開時地駕車「在多車道右轉彎，
    不先駛入外側車道」之違規行為，應可確定。原處分機關依
    道路交通管理處罰條例第48條第1 項第4 款之規定，裁處抗
    告人罰鍰六百元，並依同條例第63項第1 項第1 款之規定，
    記違規點數1 點，於法並無不合，原審據此駁回抗告人之異
    議，認事用法亦無違背。抗告人仍執前詞，以其經警哨音制
    止已修正行進方向，並未實際右轉云云，提起抗告，指摘原
    裁定不當，請求撤銷改判，為無理由，應予駁回。
四、據上論斷，應依道路交通管理處罰條例第89條，刑事訴訟法
    第412條，裁定如主文。
中    華    民    國    99    年    4     月    22    日
                  刑事第十庭審判長法  官  陳榮和
                                  法  官  彭政章
                                  法  官  黃斯偉
以上正本證明與原本無異。
不得再抗告。
                                  書記官  王宜玲
中    華    民    國    99    年    4     月    23    日

司法院資訊處製作；財團法人民間司法改革基金會備份。
